# 求助一个事业单位过来的款项核算问题

提问人：xianjuxiang 时间：2011-04-29 12:46:01
我们是一个国有企业，经常会承担一些政府部门、事业单位的软课题，比如知识产权局啊之类的。每次这些单位都会与我们签协议，协议的名字有的是“合同”，有的是“课题研究经费”等，其内容是合同形式的，甚至有的包括了违约责任等。但是协议的内容，却经常说经费，拨款这样的字眼。有的项目是就给一个金额，有的会说给多少多少，不足部分自己筹集。有的说了成果（我们都是软课题）
的归属（一般都是事业单位），有的并不提。有的单位明确要我们给开发票，有的又不要。 根据同事说，这些项目往往还赔着做的，因为是政府委托的也没办法不做。
现在我很困惑 1 、这种会计上是不是属于收入，有人说在专项应付款或其他应付款核算， 2 、需不需要交流转税。
请大家帮忙分析一下，以及相关的依据。这数不属于财政拨款，财政拨款如何核算，核算前需要搞清楚什么，区不区分拨款单位是不是预算内、外等等吧。

回答人：chenyiwei
在合同或者任务书约定不明确的情况下，是很难作出判断的，所以还是提请公司与政府部门沟通以对条款和协议执行中的相关问题予以进一步明确，包括明确款项的性质。至少应当考虑以下问题：（ 1 ）相关研究开发活动与本企业的主营业务活动的关联程度；
（ 2 ）研发所获得的成果是否仅可供委托方使用，对其他方面而言不具有使用价值和商业价值；（ 3 ）研发所形成的知识产权的归属。

回答人：chenyiwei
从你说的情况看，此类软课题的研究成果多数是只供委托方使用，对于作为受托方的你公司而言，或者不拥有相关成果的知识产权，或者虽然名义上与委托方共享知识产权但该知识产权对你公司而言并无额外的商业价值，因此你公司帐面上应当很可能不符合确认无形资产的条件。在此情况下，该交易的经济实质更有可能是你公司向委托方提供劳务，从委托方收到的款项更类似于劳务报酬。但鉴于与主营业务关联度不大，所以个人初步意见倾向于确认为其他业务收入，应缴纳流转税和所得税。当然这只是根据你所提供的信息给出的一些初步意见，最终还是要分析具体的合同条款和实务操作情况。